【裁判字號】    99,勞小上,10
【裁判日期】    990812
【裁判案由】    給付工資
【裁判全文】
臺灣板橋地方法院民事判決          99年度勞小上字第10號
上  訴  人  約有防股份有限公司
法定代理人  甲○○
被 上 訴人  乙○○
上列當事人間請求給付工資事件，上訴人對於中華民國99年5 月
12日本院三重簡易庭99年度重勞小字第3 號第一審判決提起上訴
，本院判決如下：
    主    文
上訴駁回。
第二審訴訟費用新臺幣壹仟伍佰元由上訴人負擔。
    理    由
一、程序方面：
  (一)按對於小額程序之第一審裁判之上訴，非以其違背法令為理
    由，不得為之，民事訴訟法第436 條之24第2 項定有明文；
    又上訴狀內應記載上訴理由，表明一原判決所違背之法令及
    具體內容、二依訴訟資料可認為原判決有違背法令之具體事
    實，同法第436 條之25亦定有明文可參。再者，所謂判決違
    背法令，乃係指判決不適用法規或適用不當，亦為同法第46
    8 條所明定，且此亦為小額事件之上訴程序所準用（民事訴
    訟法第436 條之32第2 項規定參照）。本件上訴人提起上訴
    ，係以原審判決之認定違反民事訴訟法第222 條第3 項之規
    定及最高法院18年上字第2855號判例之見解等語，核其上訴
    理由，既係以原審適用法規違背法令之情事為由，堪認其對
    於原第一審小額判決違背法令之情事，已有具體之指摘，是
    上訴人提起本件上訴，應認為已具備合法要件，合先敘明。
  (二)次按，小額程序之第二審判決，依上訴意旨足認上訴為無理
    由者，得不經言詞辯論為之，民事訴訟法第436 條之29 第2
    款亦有明文可參。
二、本件上訴意旨略以：被上訴人已於原審承認已收取上訴人給
    付精鑽坊施工勞動所得，原審竟仍判決上訴人重複給付，自
    有未當。再者，證人林素端（原審誤植為林素瑞）之證詞僅
    得證明被上訴人曾出現在證人林素端之營業處所，但無法證
    明該工程是被上訴人進行施工。原判決僅以證人蕭義信、林
    素端之證詞，即謂上訴人未給付工資，其心證顯違反論理及
    經驗法則，而有判決違背法律之違誤，為此請求廢棄原判決
    等語。
三、經查：
  (一)本件上訴人指摘原審判決有違反民事訴訟法第222 條第3 項
    關於法院依自由心證判斷事實之真偽，不得違背論理及經驗
    法則之部分，無非以被上訴人已於原審承認已收取上訴人給
    付精鑽坊施工勞動所得，原審竟仍判決上訴人重複給付，有
    違反經驗及論理法則之情形。按關於言詞辯論所定程序之遵
    守，專以筆錄證之，民事訴訟法第219 條定有明文。查本院
    依職權詳閱原審歷次言詞辯論筆錄及被上訴人所附之書狀，
    並無上訴人所主張情形，原審判決就此應無違背法令之情形
    。是以，上訴人此部分上訴理由，亦係就原審已說明取捨證
    據、認定事實理由等職權之行使重複指摘有不當，並不足認
    原審判決有違背前揭法律或判例之情形，上訴人之上訴，實
    顯無理由。
  (二)再按，小額訴訟程序之當事人除有因原法院違背法令致未能
    提出者外，於第二審程序不得提出新攻擊或防禦方法，民事
    訴訟法第436 條之28定有明文，是為貫徹小額程序之簡速性
    ，避免因當事人於上訴程序提出新事實及證據而延滯訴訟，
    小額事件之第二審法院原則上應按第一審之訴訟資料，審核
    其訴訟程序及判決內容有無違背法令，當事人於第一審言詞
    辯論終結前未曾提出之訴訟資料，不得再行提出，此為民事
    訴訟法第436 條之28明定小額事件之當事人於第二審程序不
    得提出新攻擊或防禦方法之立法理由。本件上訴人提起上訴
    雖另行提出原審證人林素端出示之聲明書、談話錄音光碟片
    ，欲以證明證人陳素端之證詞並不足採。然證人證詞之可信
    度為何，為原審審理並綜合卷內相關資料後職權認定，並無
    違背法令之情形。再者，上訴人所提上開證據方法，屬於小
    額訴訟事件之上訴程序提出於原審所未曾提出之新證據，且
    該證據之未能於原審提出，非因原法院違背法令，此等上訴
    所提事實核係屬新攻擊防禦方法，依民事訴訟法第436 條之
    28 之 規定，於小額訴訟事件之第二審程序不得提出，本院
    尚不得予以審究，附此敘明。
四、綜上所述，原審判決並無上訴人所指違背法令情形，上訴人
    提起本件上訴並指摘原判決不當，求予廢棄改判，依其上訴
    意旨，足認其上訴顯無理由，爰不經言詞辯論，逕以判決駁
    回之。
五、本件第二審訴訟費用依民事訴訟法第436條之19第1項確定其
    數額為新臺幣1,500元，應由上訴人負擔。
六、依民事訴訟法第436條之32第1項、第2項、第436條之29條第
    2款、第449條第1項、第95條、第78條、第436條之19第1 項
    ，判決如主文。
中    華    民    國    99    年    8     月    12    日
                  民事第二庭  審判長法  官  陳麗玲
                                    法  官  張筱琪
                                    法  官  吳振富
以上正本係照原本作成。
本判決不得上訴。
中    華    民    國    99    年    8     月    12    日
                                    書記官  江文彬

司法院資訊處製作；財團法人民間司法改革基金會備份。
